臺灣高等法院高雄分院刑事判決　　　　 94年度上易字第235號
　　上　訴　人
　　即　被　告　甲○○
上列上訴人因竊盜案件，不服臺灣屏東地方法院94年度易字第32
號中華民國94年2 月25日第一審判決（起訴案號：臺灣屏東地方
法院檢察署93年度偵字第6250號），提起上訴，本院判決如下：
     主  文
原判決撤銷。
甲○○連續於夜間侵入住宅竊盜，累犯，處有期徒刑捌月。
     事  實
一、甲○○前因違反肅清煙毒條例案件，經臺灣高雄地方法院判
    處有期徒刑3 年4 月確定（該院85年訴字第2175號判決），
    並於民國88年9 月26日執行完畢，詎仍不知悔改，竟基於意
    圖為自己不法所有之概括犯意，先於不詳時、日、處所，利
    用不知情之前任女友徐雅婷在屏東縣高樹鄉○○村○○路36
    6 之5 號乙○○經營之「黃牙醫診所」任職，持有該診所鑰
    匙之機會（該診所同時亦為乙○○之住宅），擅自複製該鑰
    匙，再連續於93年7 月30日下午9 時37分許夜間、同年9 月
    3 日上午11時55分許、同年9 月12日下午11時50分許夜間、
    同年9 月24日中午12時28分許，持該把複製鑰匙開啟大門，
    侵入上開診所內，分別竊取乙○○所有之新台幣（下同）8
    00元、約200 元、約700 元、約350 元不等數額之現金（於
    日間侵入住宅部份未據告訴）供己花用。嗣經乙○○察看診
    所內外之監視器錄影帶畫面，發現甲○○行竊之影像而報警
    查獲（其所用之複製鑰匙未據扣案）。
二、案經屏東縣警察局里港分局報請台灣屏東地方法院檢察署檢
    察官偵查起訴。
     理  由
一、按簡式審判程序之證據調查，不受刑事訴訟法第159 條第1
    項規定之限制，刑事訴訟法第273 條之2 定有明文。此乃因
    簡式審判程序，貴在審判程序之簡省便捷，故調查證據之程
    序宜由審判長便宜行事，以適當之方法行之即可；又因被告
    對於犯罪事實並不爭執，可認定被告亦無行使反對詰問權之
    意，因此有關傳聞證據之證據能力限制規定無庸予以適用。
    本件證人乙○○及徐雅婷於警詢中所為之陳述，雖為審判外
    之言詞陳述，其性質為傳聞證據，惟本件訴訟係適用簡式審
    判程序，有審判筆錄在卷可稽，是證人乙○○及徐雅婷2 人
    於警詢中所為之證言，自均得作為認定事實之證據，先此敘
    明。
二、上開事實，業據上訴人即被告甲○○於警訊、原審及本院審
    理中坦承不諱，核與證人乙○○及徐雅婷於警訊中證述之情
    節相符，且有監視器錄影帶翻拍照片4 幀及刑案現場測繪圖
    1 份在警訊卷供憑。本件事證明確，被告連續竊盜犯行，均
    堪認定。
三、核被告甲○○於93年9 月3 日上午11時55分許及同年月24日
    中午12時28分許之日間侵入乙○○之診所兼住宅內竊取乙○
    ○所有金錢之行為，係犯刑法第320 條第1 項之竊盜罪；被
    告於93年7 月30日下午9 時37分許及同年9 月12日下午11時
    50分許之夜間侵入同一處所竊取金錢之行為，則係犯刑法第
    321 條第1 項第1 款之於夜間侵入住宅竊盜罪。被告先後4
    次竊盜犯行，時間緊接，所犯竊盜罪之構成要件僅加重條件
    有所不同，顯係基於概括犯意反覆為之，且因法定刑度較輕
    之普通竊盜罪可包含於法定刑度較重之加重竊盜罪，故應依
    連續犯規定，僅論以一情節較重之加重竊盜罪，並依法加重
    其刑（最高法院44年度台上字第1178號判決可資參照）。又
    被告前有如事實欄所示之科刑及執行情形，有台灣高等法院
    被告全國前案紀錄表附卷足憑，其於刑之執行完畢後，5 年
    內再犯本件有期徒刑之罪，為累犯，亦應依法加重其刑，且
    因其同時有兩項刑之加重事由，應依法遞加之。
四、原審以被告罪證明確，因予論罪科刑，固非無見；惟查：被
    告已與被害人乙○○和解，被害人乙○○表示不願再追究，
    有和解書1 份附於本院卷第25頁可稽，原審於此漏未審酌，
    且被告竊取之財物有約800 元、約200 元、約700 元、約35
    0 元不等數額之現金，金額不多，原審竟判處被告有期徒刑
    1 年4 月，亦嫌過重，均有未洽。被告上訴意旨，以已與被
    害人和解，且原審量刑過重為由，指摘原判決不當，為有理
    由，原判決自無可維持，應由本院將原判決予以撤銷改判。
    爰審酌被告之智識程度、曾有違反肅清煙毒條例及毒品危害
    防制條例等犯罪前科，素行非佳，其本件犯罪之動機、目的
    、手段、竊盜所得之金額不多、被告犯後坦承犯行，且已與
    被害人和解，有和解書1 份在本院卷第25頁足考，況本院蒞
    庭檢察官亦認被告犯後坦承犯行，且竊取之金額不多，又已
    和解，請求判處被告8 月或10月之有期徒刑等一切情狀，量
    處有期徒刑8 月。
據上論斷，應依刑事訴訟法第369 條第1 項、第364 條、第299
條第1 項前段、第273 條之1 第1 項、第273 條之2 ，刑法第56
條、第321 條第1 項第1 款、第47條，判決如主文。
本案經檢察官林應華到庭執行職務。
中　　華　　民　　國　　94　　年　　5 　　月　　13　　日
                  刑事第二庭    審判長法  官  林正雄
                                      法  官  陳啟造
                                      法  官  黃壽燕
以上正本證明與原本無異。
本判決不得上訴。
中　　華　　民　　國　　94　　年　　5 　　月　　13　　日
　　　　　　　　　　　　　　　　　　　書記官  黃一秋
附錄本判決論罪科刑法條：
刑法第321 條第1 項第1 款
  犯竊盜罪而有左列情形之一者，處6 月以上、5 年以下有期徒
  刑：
一  於夜間侵入住宅或有人居住之建築物、船艦或隱匿其內而犯
    之者。
